# 租赁自行车公司资产如何盘点和监盘

提问人：a 注册会计师 时间：2017-01-11 12:14:42
现在满大街的租赁自行车（摩拜，小明，OFO等），突然想到像这样的公司审计时对固定资产如何进行盘点和监盘呢？这类固定资产单个价值很小，但是汇总起来可能占公司资产总额90%以上，不仅很分散，而且有不少的位置是不断变化。如果执行替代程序，这些公司又是新成立一两年的，无法取得可靠的损耗率数据。

回答人：chenyiwei
这种监盘在很大程度上要依赖该公司日常对出租单车的监控系统，如GPS定位和损坏报修等，因此需对相关系统进行IT审计，在确定其IT相关控制可依赖的前提下才具备可审计性。